臺灣臺北地方法院民事裁定
111年度北簡聲字第113號
聲  請  人  葉昭成  

相  對  人  宋大衛  
上列當事人間停止執行事件，本院裁定如下：
　　主    文
聲請人供擔保新臺幣貳萬貳仟伍佰元後，臺灣臺北地方法院一一
一年度司執字第二八一七七號給付票款之強制執行程序，於本院
一一一年度北簡字第八八六四號債務人異議之訴事件裁判確定或
和解、調解、撤回前，應暫予停止。
　　理    由
一、按有回復原狀之聲請，或提起再審或異議之訴，或對於和解
    為繼續審判之請求，或提起宣告調解無效之訴、撤銷調解之
    訴，或對於許可強制執行之裁定提起抗告時，法院因必要情
    形或依聲請定相當並確實之擔保，得為停止強制執行之裁定
    ，強制執行法第18條第2項定有明文。又法院依強制執行法
    第18條第2項定擔保金額而准許停止強制執行之裁定者，該
    項擔保係備供債權人因停止執行所受損害之賠償，其數額應
    依標的物停止執行後，債權人未能即時受償或利用該標的物
    所受之損害額，或其因另供擔保強制執行所受之損害額定之
    ，非以標的物之價值或其債權額為依據（最高法院86年度台
    抗字第442 號裁定參照）。
二、本件聲請意旨略以：相對人執臺灣士林地方法院110年度司
    票字第10234號民事裁定為執行名義(下稱系爭執行名義)向
    本院聲請強制執行，經本院以111年度司執字第28177號受理
    在案，並囑託臺灣新北地方法院(下稱新北地院)執行，經新
    北地院以111年度司執助字第2475號執行命令扣押原告薪資
    在案。惟本票之到期日被盜填，有遭變造之情事，且有執票
    人對本票發票人之追索權已罹時效等事由，此經聲請人具狀
    向本院提起債務人異議之訴及確認本票債權不存在。爰聲請
    准予本院111年度司執字第28177號給付票款之強制執行事件
    ，於債務人異議之訴判決確定前停止執行等語。
三、經查，本件聲請人以其向本院提起債務人異議之訴事件為由
    ，聲請裁定停止本院111年度司執字第28177號執行事件之強
    制執行程序，經本院依職權調閱前揭執行卷宗及111年度北
    簡字第8864號債務人異議之訴卷宗為審究後，認核與強制執
    行法第18條第2項規定相符，聲請人所為停止執行之聲請為
    有理由，應予准許。又相對人聲請本院民事執行處強制執行
    ，執行債權額為新臺幣(下同)15萬元，係為不得上訴三審之
    案件，參考各級法院辦案期限實施要點規定，第1、2審簡易
    程序審判案件之期限分別為10個月、2年，共計2年10個月，
    加上裁判送達、上訴、分案等期間，兩造間訴訟審理期限約
    需3年。爰以此為預估聲請人提起本件訴訟獲准停止執行因
    而致相對人執行延宕之期間，堪認為相對人本可即時受償但
    因此停止執行獲准而未能即時受償所受之損害，為停止期間
    所生利息損失，則聲請人聲請停止執行所應提供擔保金額，
    應依前開債權金額按民法第203條第1項所定法定利率算至本
    件確認之訴確定終結時之金額為適當，故酌定聲請人供擔保
    金額22,500元（計算式：15萬元×3×5％＝22,500元，元以下四
    捨五入），為相對人因聲請人提起本件訴訟，因而停止執行
    致未能即時受償之損害額。爰酌定相當擔保金額22,500元予
    以准許之。
四、依強制執行法第18條第2 項，裁定如主文。
中　　華　　民　　國　　111 　年　　6 　　月　　7 　　日
                  臺北簡易庭  法    　官　郭美杏
上列正本證明與原本無異。
如不服本裁定，應於裁定送達後10日內向本庭（臺北市○○○路
0 段000 巷0 號）提出抗告狀，並繳納抗告費新臺幣1,000 元。
中　　華　　民　　國　　111 　年　　6 　　月　　7 　　日
                            　書　記　官  林玗倩